臺灣高雄地方法院刑事判決　　　　　　 100年度易字第1746號
公　訴　人　臺灣高雄地方法院檢察署檢察官
被　　　告　許江河
上列被告因毀棄損壞等案件，經檢察官提起公訴（100 年度偵字
第26470 號），本院判決如下：
    主  文
許江河犯恐嚇危害安全罪，累犯，處拘役伍拾日，如易科罰金，
以新臺幣壹仟元折算壹日；又犯致令他人物品不堪用罪，累犯，
處拘役肆拾日，如易科罰金，以新臺幣壹仟元折算壹日。扣案之
玩具手槍壹支（含彈匣壹個），沒收。應執行拘役捌拾日，如易
科罰金，以新臺幣壹仟元折算壹日。扣案之玩具手槍壹支（含彈
匣壹個），沒收。
其餘被訴恐嚇危害安全部分無罪。
    事  實
一、許江河前因竊盜及公共危險罪，經本院以97年度易字第1160
    號分別判處有期徒刑各7 月並定應執行有期徒刑1 年，經臺
    灣高等法院高雄分院以98年度上易字第81號判決駁回上訴確
    定，於民國99年3 月23日縮刑期滿執行完畢，仍不知悔改，
    因不滿其妻時常前往蔡孟達所經營，設於高雄市鳳山區○○
    ○路608 號之天壹電子遊戲場內把玩遊戲機台，嗣又離家出
    走，多次前往該遊戲場尋人未獲，竟基於恐嚇之犯意，於10
    0 年8 月10日某時許，前往天壹電子遊戲場，並以言詞向店
    員鄭素如表示「要給你們好看」，暗示將加害其等之身體、
    財產，恫嚇鄭素如，鄭素如嗣將該情轉達蔡孟達知悉，使鄭
    素如、蔡孟達心生畏懼；許江河又基於毀損之犯意，於100
    年8 月12日14時30分許，持非管制槍枝、不具殺傷力之玩具
    槍1 把（含彈匣乙個），至天壹電子遊戲場砸毀2 台遊戲機
    台之面板，致該遊戲機台不堪使用【價值約新臺幣（下同）
    2,000 元】，足生損害於蔡孟達，經蔡孟達報警後循線查獲
    ，並扣得玩具槍乙支（含彈匣1 個）。
二、案經蔡孟達訴由高雄市政府警察局鳳山分局移請臺灣高雄地
    方法院檢察署偵查起訴。
    理  由
壹、證據能力部分
    按被告以外之人於審判外之言詞或書面陳述，除法律有規定
    者外，不得作為證據，刑事訴訟法第159 條第1 項定有明文
    ；又被告以外之人於審判外之陳述，雖不符合同法第159 條
    之1 至第159 條之4 之規定，但經當事人於審判程序同意作
    為證據，法院審酌該言詞陳述或書面陳述作成時之情況，認
    為適當者，亦得為證據。當事人、代理人或辯護人於法院調
    查證據時，知有第159 條第1 項不得為證據之情形，而未於
    言詞辯論終結前聲明異議者，視為有前項之同意，刑事訴訟
    法第159 條之5 亦著有明文。查本判決下列所引用之各該被
    告以外之人於審判外之陳述，核屬傳聞證據部分，因均經當
    事人於法院審判期日中表示無意見，而不予爭執（見本院易
    卷27頁），且迄至言詞辯論終結前亦未再聲明異議，本院審
    酌此等證據資料製作時之情況，尚無違法不當及證明力明顯
    過低之瑕疵，亦認為以之作為證據應屬適當，故揆諸前開規
    定，應認前揭證據資料均例外有證據能力。
貳、有罪部分
  (一)訊據被告對於因不滿其妻常至天壹電子遊戲場玩遊戲機臺，
    於上揭時、地持不具殺傷力之玩具槍1 把（含彈匣乙個），
    至遊戲場砸毀2 台遊戲機台之面板，致該遊戲機台不堪使用
    等情，坦白承認（見本院易卷第27頁），核與證人即天壹電
    子遊戲場負責人蔡孟達、店員鄭素如之證述相符（見警卷第
    6 、8 頁背面，偵卷第23頁），復有卷附之內政部警政署刑
    事警察局100 年9 月16日刑鑑字第1000  1201 25號鑑定書1
    份（見偵卷第43頁）、現場監視器翻拍畫面12張（見警卷第
    24 至27 頁）、扣案之玩具手槍1 支（含彈匣1 個）可佐，
    足認被告之任意性自白與事實相符，被告犯行，足堪認定，
    應依法論罪科刑。
  (二)另被告矢口否認有何恐嚇犯行，辯稱：伊於100 年8 月間僅
    去過天壹電子遊戲場2  次，1 次就是去砸毀遊戲機臺，另1
    次則在100 年8 月12日前2 、3 日，到店外有遇見伊所認識
    、綽號「阿賢」之店員顏兆藤，但從未要求顏兆藤將「若不
    將我太太交出來，要將你們店毀了」等話轉告蔡孟達，且伊
    並不認識蔡孟達、鄭素如，亦從未見面，自無所謂對鄭素如
    表示「要給你們好看」之情事，另伊雖會向太太借用000000
    0000號行動電話與顏兆藤聯絡，但用完即會還給太太，未曾
    打電話給蔡孟達詢問太太下落或口出惡言云云。
  (三)經查：
  1.被告於100 年8 月10日某時許至天壹電子遊戲場遇見證人鄭
    素如，並對之表示「要你們好看」乙情，業據證人鄭素如證
    稱：被告於100 年8 月10日中午時分到店外，問我「南仔」
    即負責人蔡孟達及顏兆藤在不在，我回答他們已經在休息，
    被告因為找不到他們，即表示「要給你們好看」，請我一定
    要跟店長或顏兆藤告知此事等語（見警卷第10頁背面，見偵
    卷第37頁，本院易卷第35、36、37頁），參以證人蔡孟達亦
    證稱：被告於100 年8 月10日有向鄭素如表示，要讓我們好
    看等語（見偵卷第23頁），可認鄭素如事後有將其與被告上
    開對話內容轉述證人蔡孟達知悉，衡以證人鄭素如與被告並
    無恩怨，本無動機恣意設詞誣指被告，復經具結方為證述，
    證詞當有相當之可信度，又被告曾至天壹電子遊戲場店未尋
    得其妻，因而口出三字經，另多次未能以電話與蔡孟達、顏
    兆藤取得連繫乙節，亦經證人蔡孟達、顏兆藤證述在卷（見
    本院易卷第32、41、42頁），可見被告對於未能於天壹電子
    遊戲場順利尋回其妻之事，甚為著急並有怒氣，又未能順利
    與蔡孟達、顏兆藤聯繫詢問，非難想像被告或因一時心急，
    為求能找回其妻，即以恐嚇言語加諸於天壹電子遊戲場之負
    責人、職員，證人鄭素如所述，堪可採信為事實。衡酌鄭素
    如、蔡孟達與被告互不相識，對於彼此毫無所悉，則知悉被
    告表示「要你們好看」，雖未明示將採取何作為，衡諸常理
    ，自會令人連結被告或有可能將對其等之身體、財產採取一
    定之強暴、破壞手段，客觀上足使證人擔憂其人身、財產安
    全而心生恐懼，致生危害於蔡孟達、鄭素如，被告就此部分
    犯行，堪以認定。
  2.被告固然辯稱並不認識蔡孟達、鄭素如，亦未於100 年8 月
    10日對鄭素如表示「要給你們好看」云云，惟被告亦自陳曾
    於100 年10月12日前2 、3 日有至天壹電子遊戲場（見本院
    易卷第89頁），與證人鄭素如所述之時間、地點大致吻合，
    再者，證人鄭素如復亦證稱：100 年8 月10日遇到被告時，
    被告尚有拿手機給我看，確認裡面留存電話號碼是否為蔡孟
    達、顏兆藤所用，有跟被告確認是正確的等語（見本院易卷
    第36頁），倘如被告所稱未於該日與鄭素如見面，實難想像
    鄭素如得以具體描述此等細節，鄭素如亦無可能無中生有後
    ，又刻意再將此事轉告蔡孟達知悉，衡以被告確於2 日後之
    100 年10月12日持玩具槍至天壹電子遊戲場砸毀遊戲機臺，
    經本院認明如上，與證人鄭素如所述之恐嚇言詞亦可相互連
    結，被告上開辯稱，當屬卸責之詞，尚非可採。
  3.至被告雖另辯稱：伊於100 年8 月間僅去過天壹電子遊戲場
    2 次，在100 年8 月12日前2 、3 日去的時候大概是下午4
    、5 點，除在店外面遇見顏兆藤，未再遇見他人，也沒有進
    去等語（見本院易卷第頁），惟證人顏兆藤證稱：上班時間
    從晚上12點到早上8 點等語（見本院易卷第40頁），則依其
    所述值班時間，被告應無可能於所辯時點遇見顏兆藤，被告
    就此所辯，是否屬實，亦有疑問。又被告雖否認曾有多次撥
    打電話電話給蔡孟達、顏兆藤詢問有關被告太太下落云云，
    然被告自承會持用其妻所申辦之0000000000號行動電話打給
    顏兆藤等語（見本院易卷第86頁），另查閱卷附蔡孟達持有
    之0000000000號行動電話100 年8 月1 日至15日之通聯資料
    ，其中於100 年8 月9 日確有與上開0000000000號行動電話
    通聯之紀錄（見本院易卷第54頁），參依證人鄭素如所述，
    被告尚有持手機請其確認其中蔡孟達號碼是否無誤，衡以被
    告之妻確有離家之情，亦經被告陳明在卷（見偵卷第33頁）
    ，堪見被告除與顏兆藤聯繫外，亦應有持該支手機與蔡孟達
    聯繫詢問其妻下落，自非如被告所辯全無以電話與之接觸，
    被告就此所辯，亦不足取。
  (四)綜上所述，本件事證明確，被告犯行堪以認定，應依法論罪
    科刑。
  (五)論罪科刑
    核被告所為，係犯刑法第305 條第1 項恐嚇危害安全罪、第
    354 條第1 項毀損他人物品罪。被告上開2 罪，犯意各別、
    行為互殊，應予分論併罰。又被告有前開事實欄所載之前科
    及執行紀錄，有臺灣高等法院被告前案紀錄表1 份在卷可稽
    ，其受有期徒刑之執行完畢後，5 年以內故意再犯本件有期
    徒刑以上之罪，均為累犯，應依刑法第47條第1 項規定，加
    重其刑。爰審酌被告僅因其妻沈溺天壹電子遊戲場且離家未
    歸，即遷怒天壹電子遊戲場之負責人、店員，以言詞加以恐
    嚇，復又毀損遊戲場內之機臺面板致令不堪用，甚是不該，
    惟被告已坦承毀損犯行，態度尚可，依被害人蔡孟達所陳，
    受損金額約2,000 元（見警卷第6 頁背面），尚非鉅額，且
    被告亦係為求其妻返家，一時情緒方為本案犯行，尚非毫無
    來由而為犯罪，情有可原，暨衡酌被告自陳未曾就學，家境
    狀況不佳、入監服刑前每月收入約6 萬元，暨其犯罪動機、
    目的、手段、犯罪所生危害等一切情狀，量處如主文所示之
    刑，並定應執行刑及諭知易科罰金之折算標準，以資懲儆。
    扣案之玩具手槍（含彈匣乙個）為被告所有且供犯毀損罪所
    有之物，經被告陳明在卷（見本院易卷第84頁），併予宣告
    沒收。
、無罪部分
一、公訴意旨略以：被告於100 年8 月9 日晚間某時，有至上址
    天壹電子遊戲場內，請店員顏兆藤轉達蔡孟達「若不將我太
    太交出來，要將你們店毀了」等加害生命、身體、財產之事
    ，恐嚇蔡孟達，因認被告涉犯刑法第305 條恐嚇危害安全罪
    嫌等語。
二、按犯罪事實應依證據認定之，無證據不得認定犯罪事實；不
    能證明被告犯罪者，應諭知無罪之判決，刑事訴訟法第154
    條第2 項、第301 條第1 項分別定有明文。又刑事訴訟法上
    所謂認定犯罪事實之證據，係指足以認定被告確有犯罪行為
    之積極證據而言，如未能發現有相當證據或證據不足以證明
    ，自不能以推測或擬制之方法以為裁判基礎，而認定不利於
    被告之事實，需依積極證據，苟積極證據不足為不利被告之
    認定時，即應為有利於被告之認定，更不必有何有利之證據
    ；所謂「積極證據足以為不利被告事實之認定」，係指據為
    訴訟上證明之全盤證據資料，在客觀上已達於通常一般之人
    均不致於有所懷疑、而得確信被告確曾犯罪之程度；若未達
    到此一程度，而有合理之懷疑存在時，即無從為有罪之確信
    。而訴訟上所得之全盤證據資料，固不以直接證據為限，間
    接證據亦應包含在內，惟採用間接證據時，必其所成立之證
    據，在直接關係上，雖僅足以證明他項事實，而由此他項事
    實，本於事理之作用足以證明待證事實者，方為合法，若憑
    空之推想，並非得採為證據資料之間接證據，最高法院29年
    上字第3105號、40年臺上字第89號、30年上字第816 號及32
    年上字第67號、76年臺上字第4986號判例已明揭斯旨，足資
    參酌。再者，刑事訴訟法第161 條第1 項明文規定：「檢察
    官就被告犯罪事實，應負舉證責任，並指出證明之方法。」
    ；因此，檢察官對於起訴之犯罪事實，應負提出證據及說服
    之實質舉證責任。倘其所提出之證據，不足為被告有罪之積
    極證明，或其指出證明之方法，無從說服法院以形成被告有
    罪之心證，基於無罪推定之原則，自應為被告無罪判決之諭
    知。申言之，刑事訴訟制度受「倘有懷疑，則從被告之利益
    為解釋」、「被告應被推定為無罪」原則所支配，故得為訴
    訟上證明者，無論為直接或間接證據，須客觀上於吾人一般
    社會生活經驗均不致有所懷疑，而達於確信之程度者，且除
    認定被告犯罪之外，無從本於同一事證為其他有利於被告之
    合理推斷，始可以之為不利之認定，倘其證明尚未達於確信
    之程度，而有合理可疑存在時，即難據為被告有罪之認定。
三、公訴人認被告涉犯恐嚇危害安全犯行，係以被告供述、證人
    蔡孟達、鄭素如之證述為其主要論據。訊據被告堅詞否認有
    上揭公訴意旨所稱犯行，辯稱：伊雖有至天壹電子遊戲場找
    顏兆藤，但並未要求顏兆藤轉達蔡孟達有關「若不將我太太
    交出來，要將你們店毀了」之言詞等語。經查：
  (一)證人鄭素如固證稱：顏兆藤於100 年8 月9 日與我交接班時
    ，曾告知被告稍早有到店裡，並請顏兆藤轉達蔡孟達有關「
    把太太交出來，不然要砸店」等話，顏兆藤因而請我跟店長
    講等語（見偵卷第37頁），惟鄭素如僅係聽聞顏兆藤轉述，
    並未在場，本難逕依其證述即認上情為真，且訊之證人顏兆
    藤有無鄭素如所述情節時，則證稱：被告於100 年8 月間有
    至店裡，但從未講過恐嚇的話，亦未要求我轉述蔡孟達若不
    將太太交出來，就要讓店好看或砸店之事等語（見本院易卷
    第39、42頁），與證人鄭素如所述亦有不符，自難逕採證人
    鄭素如所述為真。又證人蔡孟達雖證稱：被告曾於100 年8
    月9 日晚上到店裡，恰好我打電話回去，有與被告通到電話
    ，被告表示第2 天要將他太太交出來，否則要將店毀了，該
    通電話有錄音並交給警察等語（見偵卷第23頁），惟被告已
    否認其情，復經本院向承辦警方查詢結果，蔡孟達亦未提供
    相關錄音資料供警方查證，有本院100 年12月30日電話紀錄
    乙紙附卷可憑（見本院易卷第80頁），尚難認證人蔡孟達所
    證為真，況證人蔡孟達所述內容亦與上揭起訴意旨所指之情
    節不盡相同，即難逕認公訴意旨所稱被告於100 年8 月9 日
    至天壹電子遊戲場以言詞恐嚇之情為事實。
  (二)基上，公訴意旨所舉證據均不足證明被告涉有上開恐嚇犯行
    ，是就檢察官所指被告此部分之犯行，所為訴訟上之證明，
    尚未達到通常一般之人均不會有任何懷疑，而得確信被告此
    部分犯行之真實程度，自無從說服本院形成有罪之心證。此
    外，復查無其他積極證據足認被告確有檢察官所指之恐嚇犯
    行，被告人此部分之犯罪即屬不能證明，自應為被告無罪之
    諭知。
據上論結，應依刑事訴訟法第299 條第1 項前段、第301 條第1
項前段，刑法第305 條、第354 條、第41條第1 項前段、第47條
第1 項、第38條第1 項第2 款、第51條第6 款，刑法施行法第1
條之1 第1 項、第2 項前段，判決如主文。
本案經檢察官湯瀚濤到庭執行職務。
中    華    民    國   100    年    12    月    30    日
                  刑事第十八庭      法  官  高瑞聰
以上正本證明與原本無異。
如不服本判決應於收受送達後10日內向本院提出上訴書狀，並應
敘述具體理由；如未敘述上訴理由者，應於上訴期間屆滿後20日
內向本院補提理由書（均須按他造當事人之人數附繕本）「切勿
逕送上級法院」。
中    華    民    國   101    年    1     月    5     日
                                    書記官  林修弘
附錄本案論罪法條
中華民國刑法第305條
（恐嚇危害安全罪）
以加害生命、身體、自由、名譽、財產之事，恐嚇他人致生危害
於安全者，處 2 年以下有期徒刑、拘役或 3 百元以下罰金。
中華民國刑法第354條
（毀損器物罪）
毀棄、損壞前二條以外之他人之物或致令不堪用，足以生損害於
公眾或他人者，處 2 年以下有期徒刑、拘役或 5 百元以下罰金
。